【裁判字號】    90,簡上,17
【裁判日期】    900531
【裁判案由】    賭博
【裁判全文】
臺灣花蓮地方法院刑事判決                            九十年度簡上字第一七號
    上  訴  人  臺灣花蓮地方法院檢察署檢察官
    被      告  甲○○
                丙○○
                乙○○
右列上訴人因被告等賭博案件，不服本院花蓮簡易庭八十九年度花簡字第五二七號中
華民國九十年二月二日第一審判決（聲請簡易處刑案號：臺灣花蓮地方法院檢察署八
十九年度偵字第二九九五號），提起上訴，本院管轄之第二審合議庭判決如左：
    主  文
原判決關於丙○○部分撤銷。
丙○○在公眾得出入之場所，賭博財物，處罰金壹仟元，如易服勞役，以參佰元折算
壹日。扣案之電動賭博機具壹拾貳台（含ＩＣ板），機具內之賭資新台幣肆仟伍佰參
拾元及其賭贏之賭資陸佰元均沒收。
其餘上訴駁回。
    事  實
一、丙○○於民國八十九年九月二十四日零時五十分許，在花蓮市○○街二一八號，
    甲○○所開設公眾得出入之廟口紅荼店內，以甲○○所擺設三六豹、滿貫大亨、
    龍虎榜、樸克廣場等電動賭博機具十二台中之麻將台賭博財物時，為警當場查獲
    ，並扣得電動賭博機具十二台（含ＩＣ板十二塊）及機具內之賭資新台幣（下同
    ）四千五百三十元，在丙○○身上扣得其所有賭贏之賭資六百元。
二、案經花蓮縣警察局花蓮分局報請臺灣花蓮地方法院檢察署檢察官偵查聲請以簡易
    判決處刑。
    理  由
壹、被告丙○○部分：
一、右開犯罪事實，業據被告丙○○自白不諱，並有扣案之上開電動賭博機具十二台
    （含ＩＣ板十二塊）、機具內之賭資四千五百三十元、丙○○身上之賭資六百元
    、現場照片十二幀、花蓮縣警察局花蓮分局一組臨檢紀錄表、花蓮縣警察局花蓮
    分局中正派出所代保管條各一紙在卷可參，本件事證明確，被告犯行，應堪認定
    。
二、核被告丙○○所為，係犯刑法第二百六十六條第一項前段之普通賭博罪。原審對
    被告丙○○賭博犯行之部分論罪科刑，且其認定於被告丙○○身上為警查獲之六
    百元，係被告丙○○於查獲當日晚上到被告甲○○所經營之紅茶店吃點心，拿一
    千元給店東，吃東西及換硬幣二百元後，由店東將剩餘的錢找回現金之事實，固
    非無見，惟查，被告丙○○於本院審理時陳稱「係贏了六百元，甲○○給我的，
    也就是被警察扣的六百元」，此核與丙○○於偵查中供稱「（檢察官問：被警查
    獲時檯上積分是否六十分？）是，一分十元」、「（檢察官問：六十分可換多少
    ？）六百元」、「（檢察官問：錢是跟她換的？）是」等語相符，故堪認丙○○
    身上扣得之六百元係屬賭資無誤，是以原審認定該六百元非屬賭資，應有未合，
    檢察官上訴意旨雖未論及，但此部分既有違誤，自應由本院撤銷改判。爰審酌被
    告丙○○之犯罪手段、其犯後坦承犯罪，已有悔意，及所生危害等一切情狀，量
    處如主文所示之刑，並諭知易服勞役之折算標準。
三、扣案之電動賭博機具（含ＩＣ板十二塊）係當場賭博之機具，機具內之賭資四千
    五百三十元性質上屬於在賭檯所兌換之財物，均應依刑法第二百六十六條第二項
    之規定宣告沒收。而被告丙○○身上扣得之六百元係屬其實施賭博所得之物，業
    據其陳明在卷，應依刑法第三十八條第一項第三款宣告沒收。
貳、被告乙○○、甲○○部分：
一、本案經本院審理結果，依賭博罪判處甲○○罰金九千元，如易服勞役，以三百元
    折算一日。扣案之電動賭博機具十二台（含ＩＣ板），賭資新台幣四千五百三十
    元均沒收。乙○○處罰金一仟元，如易服勞役，以三百元折算一日。扣案之電動
    賭博機具十二台（含ＩＣ板），賭資新台幣四千五百三十元均沒收，其認事用法
    及量刑均無不當，應予維持，並引用第一審簡易判決書記載之事實、證據及理由
    。
二、上訴意旨以被告三人於偵查中確曾向檢察官為緩刑之請求，並經記明於筆錄，而
    檢察官於聲請簡易判決處刑書上亦為被告提出緩刑宣告之請求，惟原審未為緩刑
    之宣告，因而提起上訴，固非無見，然查並非檢察官一為緩刑宣告之請求，法院
    即應受其拘束，若符合刑事訴訟法第四百五十一條之一第四項但書所指各款情形
    ，則法院得不在檢察官緩刑宣告請求之範圍內為判決。經查，被告乙○○於八十
    四年間因違反麻醉藥品管理條例、八十六年間因犯侵占罪，經本院分別判處有期
    徒刑三月、十月確定，乙○○之部分依刑法第七十四條規定，顯無法宣告緩刑，
    故檢察官之聲請有所不當。另被告丙○○於八十、八十一年間曾犯賭博罪分別為
    本院判處罰金一千元、五百元確定後，竟未予悔改，仍犯本案，若本件宣告緩刑
    ，亦有不當。而被告甲○○雖無前科紀錄，然其擺設賭博機具數量非輕，是以檢
    察官就被告甲○○部分為緩刑宣告之請求，亦顯失公平。且原審亦已敘明被告三
    人所涉之賭博罪均僅判處罰金，處罰已屬輕微，實不宜復為緩刑之宣告等語，故
    其已就被告三人是否應為緩刑之宣告為審慎之裁量，上訴人以此為由提起上訴，
    應無理由，故此部分之上訴應予駁回。
據上論斷，應依刑事訴訟法第四百五十五條之一第三項、第三百六十九條第一項前段
，第三百六十八條、第三百七十三條、第三百六十四條、第二百九十九條第一項前段
，刑法第二百六十六條第一項前段、第二項、第四十二條第二項、第三十八條第一項
第三款，罰金罰鍰提高標準條例第一條前段、第二條，判決如主文。
本案經檢察官李子春到庭執行職務。
中      華      民      國    九十      年      五      月    三十一    日
                                臺灣花蓮地方法院刑事庭
                                審判長法官  林  秀  鳳
                                      法官林  國  泰
                                      法官  鄭  培  麗
右正本證明與原本無異。
本件不得再上訴。
                                      法院書記官
中      華      民      國    九十      年      六      月      四      日
附錄本判決論罪之法律條文：
刑法第二百六十六條：
在公共場所或公眾得出入之場所賭博財物者，處一千元以下罰金，但以供人暫時娛樂
之物為賭博者，不在此限。
當場賭博之器具與在賭檯或兌換籌碼處之財物，不問屬於犯人與否，沒收之。


司法院資訊處製作；財團法人民間司法改革基金會備份。
